臺灣高雄地方法院刑事判決
111年度審易字第955號
公  訴  人  臺灣高雄地方檢察署檢察官
被      告  黃健家


上列被告因竊盜案件，經檢察官提起公訴（111年度偵緝字第126
7號），因被告於準備程序進行中，就被訴事實為有罪之陳述，
經本院告知簡式審判程序之旨，並聽取被告與公訴人之意見後，
依簡式審判程序審理，判決如下：
    主  文
黃健家共同犯踰越門窗竊盜罪，處有期徒刑陸月，如易科罰金以
新台幣壹仟元折算壹日。
未扣案之木製彌勒佛藝術品壹尊、木製濟公藝術品壹尊、聚寶盆
壹個、黑沉香藝術品壹個均沒收，於全部或一部不能沒收或不宜
執行沒收時，追徵其價額。
    事  實
一、爰黃俊男意圖為自己不法之所有，基於竊盜之犯意，於民國
    110年10月31日凌晨0時42分許，騎乘機車，行經高雄市○○區
    ○○○路00號後方謝宗漢所有之鐵皮倉庫，持客觀上足供兇器
    使用之老虎鉗1支，破壞倉庫外鐵門插槽開啟鐵門後，再持
    上揭老虎鉗，將鐵皮倉庫之鋁製窗條剪斷（毀損未據告訴）
    ，自窗戶進入鐵皮倉庫內，竊取電風扇1台後離去（黃俊男
    此部分竊盜及下述共同竊盜部分，已另經本院111年度審易
    字第762號判決）。
二、嗣黃俊男打電話予黃健家，要求其至上開處所，黃健家即與
    黃俊男基於共同意圖為自己不法所有之竊盜犯意聯絡，於11
    1年10月31日4時25分許，各騎乘1台機車至上開鐵皮倉庫，
    由黃健家踰越窗戶進入鐵皮倉庫內，竊取謝宗漢所有之木製
    彌勒佛藝術品1尊、木製濟公藝術品1尊、聚寶盆1個、黑沉
    香藝術品1個等物。得手後，黃俊男、黃健家再各騎乘1台機
    車載運上開竊得物品逃逸。嗣經謝宗漢察覺遭竊報警處理，
    經警調閱監視器畫面，循線查獲。
三、案經謝宗漢訴由高雄市政府警察局林園分局報告臺灣高雄地
    方檢察署檢察官偵查起訴。
    理  由
一、證據能力部分：
    本件被告黃健家所犯係死刑、無期徒刑、最輕本刑為3 年以
    上有期徒刑以外之罪，亦非高等法院管轄第一審之案件，其
    於本院就被訴事實為有罪之陳述，經本院告知簡式審判程序
    之旨，並聽取當事人之意見後，本院認宜進行簡式審判程序
    ，爰依刑事訴訟法第273條之1第1 項規定，裁定改行簡式審
    判程。又本件所引屬於審判外陳述之傳聞證據，依同法第27
    3 條之2規定，不受第159條第1項關於傳聞法則規定之限制
    ，依法有證據能力，均合先敘明。
二、認定犯罪事實所憑之證據及理由：
    上揭事實，業據被告於偵查及本院審理時均坦承不諱（見偵
    二卷第77至78頁；本院卷第69至71、83頁），核與證人即共
    犯黃俊男於警偵詢、證人即告訴人謝宗漢於警詢之證述情節
    大致相符（見警卷第1頁反面至第3頁、第12頁至第14頁反面
    ；偵一卷第95至101頁），且有高雄市政府警察局林園分局
    刑案現場勘察報告、高雄市政府警察局鑑定書、車輛詳細資
    料報表各1份、監視器畫面擷取照片9張、現場照片6張在卷
    可稽（見警卷第15至25頁），足認被告上開任意性之自白與
    事實相符，堪予採信。綜上，本件事證明確，被告犯行堪以
    認定，應依法論科。
三、論罪:
(一)核被告所為，係犯第321條第1項第2款之踰越門窗罪。至起
    訴意旨認為被告係犯刑法第321條第1項第2款之「踰越安全
    設備」罪，然刑法第321條第1項第2款於108年5月31日修正
    實施，將「毀越門扇、牆垣或其他安全設備而犯之。」改為
    「毀越門窗、牆垣或其他安全設備而犯之。」，則窗戶不再
    屬於「其他安全設備」之範疇甚明，故檢察官此部分所認尚
    有誤會，惟檢察官此部分既以加重竊盜罪起訴，加重要件縱
    有不同，仍屬相同之罪，自毋庸變更起訴法條。
(二)被告與黃俊男就事實欄二所示犯行，有犯意聯絡及行為分擔
    ，為共同正犯。
(三)至就被告是否該當累犯一事，因起訴書及公訴人均就此未為
    主張，遑論具體指出證明方法，參照最高法院110年度台上
    大字第5660號裁定意旨，本院自毋庸依職權調查並為相關之
    認定，併予敘明。　　
四、量刑:
　　爰審酌被告係成年人，本應尊重他人所有財物，竟受黃俊男
    之邀，各騎乘機車前往上開鐵皮倉庫處，踰越窗戶入內後任
    意竊取他人財物，顯然欠缺尊重他人財產權益，所為實有不
    該，且迄今仍未賠償告訴人，致告訴人受有損害；惟念及其
    犯後坦承犯行，態度尚可，另參之本件係黃俊男先前往竊 
    取後，因腳受傷不方便搬動，始再打電話予被告，邀約其共
    同前往竊取之情節(見警卷第2頁)，及本件被告犯罪之動機
    、目的、手段、方式、竊得財物之價值、前科素行(見臺灣
    高等法院被告前案紀錄表）、暨於本院自陳之智識程度及家
    庭生活經濟狀況（見本院卷第85頁）等一切情狀，量處如主
    文所示之刑，並諭知如主文所示易科罰金之折算標準。
五、沒收:
　　被告與黃俊男所竊取之木製彌勒佛藝術品1尊、木製濟公藝
    術品1尊、聚寶盆1個、黑沉香藝術品1個等物，雖為其等犯
    罪所得，惟共犯黃俊男已於偵查中陳稱:偷到的東西都放在
    黃健家家裡，伊沒有分到錢等語（見偵一卷第97頁)，而被
    告亦於偵查陳稱:竊取的東西偷竊後沒幾天伊都丟掉了，是
    伊丟掉的等語、及於本院陳稱:偷竊的東西伊沒有賣，是把
    它搬到路邊丟掉等語(見偵二卷第78頁，本院卷第71頁），
    是就上開竊得財物係由被告保管持有及處分，應認係被告之
    犯罪所得，且未扣案，自應依刑法第38條之1第1項前段、第
    3項之規定，宣告沒收，並於全部或一部不能沒收或不宜執
    行沒收時，追徵其價額。　　
據上論斷，應依刑事訴訟法第273條之1第1項、第299條第1項前
段，判決如主文。
本案經檢察官吳韶芹提起公訴，檢察官王勢豪到庭執行職務。
中　　華　　民　　國　　111 　年　　10　　月　　6 　　日
                  刑事第五庭    法　官  黃蕙芳
以上正本證明與原本無異。
如不服本判決應於收受送達後20日內向本院提出上訴書狀，並應
敘述具體理由；如未敘述上訴理由者，應於上訴期間屆滿後20日
內向本院補提理由書（均須按他造當事人之人數附繕本）「切勿
逕送上級法院」。
因疫情而遲誤不變期間，得向法院聲請回復原狀。
中　　華　　民　　國　　111 　年　　10　　月　　6 　　日
                                書記官  陳惠玲
附錄本判決論罪科刑之法條:
中華民國刑法第321條
犯前條第1項、第2項之罪而有下列情形之一者，處6月以上5年以
下有期徒刑，得併科50萬元以下罰金：
一、侵入住宅或有人居住之建築物、船艦或隱匿其內而犯之。
二、毀越門窗、牆垣或其他安全設備而犯之。
三、攜帶兇器而犯之。
四、結夥三人以上而犯之。
五、乘火災、水災或其他災害之際而犯之。
六、在車站、港埠、航空站或其他供水、陸、空公眾運輸之舟、
    車、航空機內而犯之。
前項之未遂犯罰之。